【裁判字號】    98,交抗,553
【裁判日期】    980619
【裁判案由】    聲明異議
【裁判全文】
臺灣高等法院臺中分院刑事裁定         98年度交抗字第553號
抗  告  人
即受處分人  上春建設股份有限公司
                    統一編號：.
法定代理人   蕭聰華
上列抗告人因違反道路交通管理處罰條例案件，不服臺灣彰化地
方法院中華民國98年4月27日98年度交聲字第491號裁定，提起抗
告，本院裁定如下：
    主  文
抗告駁回。
    理  由
一、抗告意旨略謂：舉發單位檢送之照片，該車完全停放在黃線
    外側，並未跨越黃線且完全為佔用車道，舉發單位對於停放
    黃線外側也要罰，殊不合理。且舉發單位所據以處罰之依據
    ，係為道路交通管理處罰條例第56條第1項第4款，該條文並
    未寫明黃線內禁止停車，舉發單位台南市交通隊予以舉發，
    係為擴權解釋，原審駁回異議，抗告人不服，爰提起抗告。
二、按「汽車駕駛人在設有禁止停車標誌、標線之處所停車者，
    處新台幣6佰元以上1千2佰元以下罰鍰」，道路交通管理處
    罰條例第56條第1項第4款定有明文。又「標線以規定之線條
    、圖形、標字或其他導向裝置，劃設於路面或其他設施上，
    用以管制道路上車輛駕駛人與行人行止之交通管制設施」、
    「黃實線設於路側者，用以禁止停車；設於中央分向島兩側
    者，用以分隔對向車流」，道路交通標誌標線號誌設置規則
    第3條第2款、第149條第1項第4款分別訂有明文。是以，道
    路交通管理處罰條例第56條第1項第4款，乃禁止汽車駕駛人
    在設有禁止停車標誌、標線之面路停車。從而，該條文縱未
    指出係禁止汽車駕駛人於禁止停車標誌、標線之內或其外停
    車，惟如係劃有禁止停車標線路段之路面，均屬禁止汽車駕
    駛人停車之路段，至明。本件抗告人所爭執之停車地點，依
    舉發照片可知該處僅在路側劃有禁止停車之黃實線，該停車
    地點之路側並無任何與該禁止停車之黃實線平行之白實線，
    抗告人之汽車雖完全停放於路側黃實線之外，惟系爭汽車所
    停放位置之路面，並未同時在路側劃有作為車輛停放線之白
    實線，足見，抗告人汽車停放位置，屬道路交通管理處罰條
    例所指之車道，且該路段道路路側既已劃有禁止停車之黃實
    線，則該路段路面即全部禁止停車。是以，本件抗告人徒以
    黃實線外側路面，非禁止停車之管制範圍置辯，顯有誤認，
    原審法院據此駁回抗告人異議之裁定並無違誤，抗告人請求
    撤銷原裁定，於法無據，顯無理由，應予駁回。
三、據上論結，應依道路交通案件處理辦法第26條，刑事訴訟法
    第412條，裁定如主文。
中    華    民    國    98    年    6    月    19   日
            刑事第六庭  審判長法  官  李  文  雄
                              法  官  邱  顯  祥
                              法  官  林  靜  芬
以上正本證明與原本無異。
不得再抗告。
                              書記官  高  勳  楠
中    華    民    國    98    年    6     月    19    日


司法院資訊處製作；財團法人民間司法改革基金會備份。
